# 应收票据贴现会产生财务费用贴现息，但不会产生现金流出吧？

提问人：安钦 时间：2011-09-25 23:09:36
1.应收票据的到期值=800000（ 1 ＋2%×90／ 360 ）＝ 804000 （元） 贴现期＝90-25-15＝ 50 （天） 贴现利息＝804000×3％×50／360 ＝ 3350 元 贴现净额＝804000-3350＝ 800650 （元） 2.借：应收票据 804000 贷：应收账款 804000 借：银行存款 800650财务费用 3350 贷：短期借款 804000 如题如是按照直接法编制现流表只有 800650 的流入无现金流出？是这样吗？

回答人：chenyiwei
应当是这样。无论在资产负债表上是否终止确认被贴现的应收票据或者确认短期借款，现金流量表上的现金流量均只反映一笔。